---
output: github_document
---

<!-- README.md is generated from README.Rmd. Please edit that file -->

```{r, include = FALSE}
knitr::opts_chunk$set(
  collapse = TRUE,
  comment = "#>",
  fig.path = "man/figures/README-",
  out.width = "100%"
)
```

# O rdb

<!-- badges: start -->
[![Lifecycle: experimental](https://img.shields.io/badge/lifecycle-experimental-orange.svg)](https://www.tidyverse.org/lifecycle/#experimental)
[![CRAN status](https://www.r-pkg.org/badges/version/rdb)](https://CRAN.R-project.org/package=rdb)
[![Travis build status](https://travis-ci.com/evandeilton/rdb.svg?branch=master)](https://travis-ci.com/evandeilton/rdb)
<!-- badges: end -->

O objetivo do pacote rdb é dispor uma série de funções especiais para obter dados, mipular e limpar.
São utulizados métodos de pacotes como [data.table](https://cran.r-project.org/web/packages/data.table/index.html),
[vroom](https://cran.r-project.org/web/packages/vroom/index.html), algumas dependências do [tidyverse ](https://www.tidyverse.org/).
Para exportar dados via ODBC, trabalhamos com apoio da biblioteca [DBI](https://cran.r-project.org/web/packages/DBI/index.html).
O pacote é experimental e ainda está em desenvolvimento, então não está livre de bugs.

## Instalação

O rdb não está no cran, mas pode ser instalado direto do github.

``` r
devtools::install_github("evandeilton/rdb")
```

Se não econtrar a biblioteca [!validaRA](), ela poderá ser instaladas antes da mesma forma.

``` r
devtools::install_github("ipea/validaRA")
```

## Exemplos

Exemplo da lida de dados de um site web com apoio da função `rdb`.

```{r example, message=FALSE, warning=FALSE}
library(rdb)
library(tidyverse)

## Lendo dados da página Web do covid-19
da <- rdb_read(file = "https://brasil.io/dataset/covid19/caso_full/?format=csv", type = "rio")

da %>%
    dplyr::summarise_if(.predicate = "is_num", .funs = function(i){
        mean(as_num(i), na.rm = TRUE)
    }) %>%
  knitr::kable()
  
```
